【裁判字號】    92,訴,1938
【裁判日期】    921029
【裁判案由】    毒品危害防制條例等
【裁判全文】
臺灣高雄地方法院刑事判決                        九十二年度訴字第一九三八號
    公  訴  人  臺灣高雄地方法院檢察署檢察官
    被      告  丙○○
右列被告因違反毒品危害防制條例案件，經檢察官提起公訴（九十二年度毒偵字第三
七三四號）暨移
    主  文
丙○○連續施用第一級毒品，處有期徒刑壹年。扣案之海洛因壹包（驗後淨重零點零
玖公克）及含有無法析離之第一級毒品海洛因殘渣之注射針筒貳支均沒收銷燬之。
    事  實
一、丙○○前因施用第二級毒品安非他命案件，經依本院民國（下同）八十九年度毒
    聲字第二三○號裁定送觀察、勒戒後，認無繼續施用毒品之傾向，業經台灣高雄
    地方法院檢察署檢察官於八十九年五月十八日，以八十九年度毒偵緝字第一一三
    號不起訴處分確定後，復因施用第二級毒品安非他命案件，經依本院八十九年度
    毒聲字第六五一０號裁定送觀察、勒戒後，認有繼續施用毒品之傾向，由本院依
    九十一年度毒聲字第三一二六號裁定送強制戒治，並經臺灣高雄地方法院檢察署
    檢察官提起公訴，由本院於九十一年九月二十三日以九十一年度雄簡字第一○四
    二號判處有期徒刑二月，嗣於九十一年十月二十一日確定。詎丙○○仍未戒除毒
    癮，復基於施用第一級毒品海洛因之概括犯意，先於九十二年四月二十八日十九
    時起回溯二十四小時內某時，在不詳地點，以不詳方式施用第一級毒品海洛因一
    次。後於九十二年五月十四日十六時十二分起回溯二十四小時內之某時，在不詳
    地點，再以不詳方式施用第一級毒品海洛因一次。分別於(一)九十二年四月二十八
    日十九時許，在高雄市○鎮區○○路二四四號，為警持搜索票查獲，並扣得第一
    級毒品海洛因一包（驗後淨重０．０９公克）及含有無法析離之第一級毒品海洛
    因殘渣之注射針筒二支。(二)於九十二年五月十五日十六時十二分許，至臺灣高雄
    地方法院檢察署接受採尿後循線查知上情。
二、案經臺灣高雄地方法院檢察署觀護人簽請臺灣高雄地方法院檢察署檢察官偵查起
    訴暨移送併辦。
    理  由
一、訊據被告丙○○矢口否認犯行，辯稱：伊沒有施用海洛因云云。惟查：(一)被告分
    別於九十二年四月二十八日、九十二年五月十五日排放尿液，經分別送驗結果均
    呈嗎啡陽性反應，此有高雄市立凱旋醫院九十二年五月八日尿液檢驗成績書（附
    警訊卷第三頁）、長榮大學九十二年五月二十七日確認報告（附92毒偵3724號卷
    第三頁）、台灣檢驗科技股份有限公司九十二年五月二十九日KＺ000000000000號
    檢驗報告（附92毒偵3724號卷第四頁）及高雄醫學大學附設中和紀念醫院九十二
    年八月二十五日編號0000-000號檢驗報告（在本院卷）可稽，(二)又被告前於九十
    二年四月二十八日警訊時辯稱曾服用感冒藥云云，然依據西元一九八三年ＤＵＴ
    Ｔ等單純服用可待因錠片的研究，ＤＵＴＴ提出區分服用含可待因藥物與吸食嗎
    啡類毒品之三項通則。目前國內各尿檢單位，基本上係按上開原則從事研判：1.
    當尿液中嗎啡濃度高於２００ｎｇ／ｍｌ，而嗎啡濃度大於可待因濃度之二倍時
    ，則可研判係施用鴉片類毒品；2.當尿液中檢出可待因及嗎啡成分，而嗎啡濃度
    低於２００ｎｇ／ｍｌ，則可研判有可能服用含可待因藥物；3.當尿液中嗎啡濃
    度高於２００ｎｇ／ｍｌ，而嗎啡濃度小於二倍之可待因濃度時，則亦當研判係
    服用含可待因藥物所致，有該局九十二年一月二十八日調科壹字第○九一○○八
    六六三二○號檢驗通知書、九十二年三月三十一日調科壹字第○九二六二三四一
    五二○號函在卷可參。而被告於九十二年四月二十八日尿液檢驗嗎啡濃度為２３
    １５０ｎｇ／ｍｌ，而可待因濃度則為５５７０ｎｇ／ｍｌ，被告於九十二年五
    月十五日尿液檢驗嗎啡濃度為５７１００ｎｇ／ｍｌ，而可待因濃度則為７５２
    ０ｎｇ／ｍｌ，此分別有前揭高雄醫學大學附設中和紀念醫院九十二年八月二十
    五日編號0000-000號檢驗報告（在本院卷）及台灣檢驗科技股份有限公司九十二
    年五月二十九日KＺ000000000000號檢驗報告（附92毒偵3724號卷第四頁）可稽，
    再以前揭判讀標準顯可排除被告係服用含可待因藥物所致尿液檢驗成嗎啡陽性反
    應，是被告前開於警訊中所辯並不足採。(三)又扣案之第一級毒品海洛因一包及注
    射針筒二支，經分別送驗結果，海洛因一包確係海洛因成分（驗後淨重０．０９
    公克），注射針筒二支則含有海洛因殘渣，復有法務部調查局九十二年六月十日
    調科壹字第220015423號鑑定通知書及高雄醫學大學附設中和紀念醫院九十二年
    八月二十五日編號0000-000號檢驗報告各一紙在卷可稽。(四)準此，被告所辯未施
    用海洛因云云，與前揭鑑定報告不符，所辯顯係卸責之詞，不足採信。而施用毒
    品係個人行為，被告聲請本院傳喚乙○○，充其量僅能證明被告與乙○○相處之
    時有無施用毒品之行為，並無法證明被告未與乙○○相處之時亦無施用毒品之消
    極事實，況且前揭尿液檢驗報告已足以顯現被告人體新陳代謝之反應，進而推論
    所施用毒品之犯行，是被告此部分聲請調查證據並無必要。(五)又被告丙○○前因
    施用毒品案件，經本院裁定送觀察、勒戒後，認無繼續施用毒品之傾向，經台灣
    高雄地方法院檢察署檢察官以八十九年度毒偵緝字第一一三號不起訴處分確定後
    ，復因施用毒品案件，經觀察、勒戒後，認有繼續施用毒品之傾向，由本院裁定
    送強制戒治，並以九十一年度雄簡字第一○四二號判處有期徒刑二月，嗣於九十
    一年十月二十一日確定之事實，有臺灣高等法院被告全國前案紀錄表及臺灣高雄
    地方法院檢察署刑案資料查註紀錄表各一份在卷足參，本件事證明確，應予依法
    論科。
二、查海洛因為毒品危害防制條例第二條第二項第一款明定之第一級毒品，本件被告
    丙○○前因施用毒品，經檢察官為不起訴處分確定後，五年內再犯施用毒品犯行
    ，經觀察勒戒後認有繼續施用毒品之傾向，除經本院裁定送強制戒治外，並由本
    院判刑確定，再於五年內為本件施用毒品犯行，核其所為係犯毒品危害防制條例
    第十條第一項之施用第一級毒品罪，被告持有第一級毒品之行為已為其施用之高
    度行為所吸收，不另論罪。又其二次施用毒品行為均時間密接，手法相同，顯係
    基於概括犯意為之，應依連續犯規定論以一罪，並加重其刑。爰審酌被告前經不
    起訴處分及法院判處有期徒刑二月確定，仍不知戒除毒癮，毫無戒癮意志，犯後
    亦否認犯行，無悔過之意，惟其行為尚未危害他人等一切情狀，量處如主文所示
    之刑。扣案之第一級毒品海洛因海洛因一包（驗後淨重０．０９公克）及注射針
    筒二支係分別含有第一級毒品海洛因成分及殘渣，其中注射針筒二支因與海洛因
    殘渣無法析離，均應依毒品危害防制條例第十八條第一項前段之規定，沒收銷燬
    之。至於送驗耗費之海洛因部分，既已滅失不存在，自無宣告沒收銷燬之必要，
    附此敘明。
據上論斷，應依刑事訴訟法第二百九十九條第一項前段，毒品危害防制條例第十條第
一項、第二十條第三項、第十八條第一項前段，刑法第十一條、第五十六條，判決如
主文。
本案經檢察官甲○○到庭執行職務
中      華      民      國    九十二    年      十     月    二十九    日
                                  臺灣高雄地方法院刑事第十庭
                                      審判長法  官    孫啟強
                                            法  官    張茹棻
                                            法  官    楊智守
右正本證明與原本無異。
如不服本判決，應於判決送達後十日內，向本院提出上訴狀。
                                            書記官    王美玲
中    華    民    國      九十二      年      十      月      二十九    日
附錄法條：
毒品危害防制條例第十條
施用第一級毒品者，處六月以上五年以下有期徒刑。
施用第二級毒品者，處三年以下有期徒刑。


司法院資訊處製作；財團法人民間司法改革基金會備份。
